# 投资基金公司

提问人：jiuzhou010 时间：2019-10-29 16:33:50
陈老师，如果投资一个私募基金，普通的优先级 LP，跟投者，不控制，应该怎么进行账务处理了？

回答人：chenyiwei
新准则下一般默认作为以公允价值计量且其变动计入损益的金融资产，不能分类到其他类别。原准则下可以选择作为交易性金融资产或可供出售金融资产。

提问人：jiuzhou010 时间：2019-11-07 06:30:15
陈老师，如果对方是权益工具，我们是否可以指定计入其他综合收益？

回答人：chenyiwei
不可以，此类结构化主体的权益工具不能指定为 FVOCI.